# 对在建工程延期转固时点和金额的疑惑

提问人：Tina_123邓 时间：2022-04-23 02:29:11
大家好，想请教个问题：
背景：某厂房在 2013 年开始动工，在 2021 年结转固定资产，截至目前还没正式使用，处于空置状态。有几个时间点，有些纠结：
1 、工程决算报告显示， 2018 年 5 月室内水电完成，且报告说明“建设期间为 2013 年XX至 2018 年 5 月“；
2 、客户请工程造价核算，工程决算报告的日期为 2020 年 5 月；
3 、客户收到最后一笔工程发票，将全部款项入账（借：在建工程 贷：应付账款）后， 2021 年才结转固定资产；
我理解，按准则规定，【 2018 年 5 月】是资产达到预定可使用状态的时点，即转固时点；虽然（ 1 ）直到 2020 年 3 月，才经第三方验收；虽然（ 2 ）直到目前厂房未正式使用；
对于金额，也比较困扰：
1 、建设合同金额是 900 万，但客户直到 2021 年还在增加在建工程的账面金额
2 、 2020 年 3 月的工程造价报告，送审金额 1200 万，报告审核金额 1000 万；
3 、本应该在 2018 年 5 月转固，没有验收也可以暂估结转，但现在审计才发现延期转固，直接用【工程造价的审核金额 1000 万】作为固定资产原值，可以吗？
感觉有点混乱。应付账款低估了（客户按发票确认）、固定资产折旧需要补提、确认以前年度损益调整、调减在建工程增加固定资产，有其他遗漏之处吗？可以指教吗，谢谢大家！

回答人：chenyiwei
1 、转固时点为 2018 年 5 月的判断基本合理。
2 、理论上应按暂估金额先转固，工程审价结果出来后再调整，但基于追溯调整的简化处理考虑，如果审价调整部分对应的折旧额不重大的，也可以直接按照审价金额转固，并补提折旧。